【裁判字號】    92,財管,74
【裁判日期】    921114
【裁判案由】    指定遺產管理人
【裁判全文】
臺灣臺北地方法院民事裁定                          九十二年度財管字第七四號
    聲  請  人  合作金庫銀行股份有限公司
    法定代理人  梁成金
    代  理  人  侯瑞源
右聲請人聲請指定被繼承人甲○○之遺產管理人事件，本院裁定如左：
    主      文
選任張金山（男、民國五十六年四月八日生、
四號）為被繼承人甲○○（男、民國五十二年四月二十二日生、民國九十一年十二月
二十三日死亡）之遺產管理人。
程序費用由被繼承人甲○○之遺產負擔。
    理      由
一、按繼承開始時，繼承人有無不明，而無親屬會議或親屬會議未於一個月內選定遺
    產管理人者，利害關係人得聲請法院選任遺產管理人，並由法院依公示催告程序
    ，定六個月以上之期限，公告繼承人，命其於期限內承認繼承，民法第一千一百
    七十七條、第一千一百七十八條第一項、第二項規定甚明。
二、本件聲請意旨略以：被繼承人甲○○（男、民國五十二年四月二十二日生、民國
    九十一年十二月二十三日死亡、生前
    五年三月二十二日向聲請人借款新台幣（以下同）二百七十萬元，約定至民國一
    ０五年三月二十二日止，按二四０期攤還本息，詎其僅繳款至民國九十一年十二
    月二十二日，尚欠本金餘額二百十三萬五千二百九十一元及其利息、違約金，未
    為清償。經查被繼承人甲○○之法定繼承人均向法院聲請拋棄繼承，且親屬會議
    會員迄今已逾一個月，仍未依民法第一千一百七十七條選定遺產管理人，以致聲
    請人之債權迄今無法行使，為此依非訟事件法第七十八條第一項之規定，聲請選
    任遺產管理人，俾維權益等語。
三、經查聲請人主張之事實，業據其提出
    者貸款契約等件為證，被繼承人甲○○之各順位法定繼承人均已拋棄繼承，亦有
    其繼承系統表及本院九十二年二月二十日九十二年度繼字第一四七號通知函在卷
    可憑，應堪信為真實。揆諸前揭規定，聲請人聲請選任遺產管理人於法有據。次
    查被繼承人之弟張金山（男、民國五十六年四月八日生、
    00000000號）表示願意為被繼承人甲○○之遺產管理人（見本院九十二
    年十一月五日非訟事件筆錄），本院綜合卷證資料及調查結果，認為張金山為被
    繼承人甲○○之弟，對於被繼承人生前財務情形較為清楚，且為高中畢業，其有
    能力及意願擔任被繼承人甲○○之遺產管理人，依法選任由張金山擔任甲○○之
    遺產管理人。
四、依非訟事件法第九條裁定如主文。
中      華      民      國    九十二    年      十一      月    十四    日
                                        家事法庭法      官  林妙黛
右正本證明與原本無異。
如對本裁定抗告，須於裁定送達後十日之不變期間內，向本院提出抗告狀。
中      華      民      國    九十二    年      十一      月    十四    日
                                                書  記  官  尹遜言


司法院資訊處製作；財團法人民間司法改革基金會備份。
